---
title: Ejercicios resueltos - Ejercicios 1
author: Oscar Molina
date: "`r Sys.Date()`"
output:
  html_document:
    toc: true
    toc_depth: 3
    number_sections: true
    theme: yeti
---

__Ejercicios unidad 1__

En el presente notebook se proponen un conjunto de ejercicios con el fin de evaluar los conocimientos adquiridos en las siguientes unidades:

+ El lenguaje de programacion R y GitHub
  + Aplicar los conceptos basicos de codificacion en R.
  + Explorar un data.frame en R

# Complejidad 1 {.tabset .tabset-pills}


## Ejercicio 1

Imprima un "hello world" en la consola de R

```{r uni1_1}

print("hello world")

```

## Ejercicio 2

Cree objeto tipo "character" con el nombre *variable* y as?gnele el valor "hello world"

```{r uni1_2}
variable<-"hello world"
```

## Ejercicio 3

Imprima el tipo del objeto *variable* creado previamente.

```{r uni1_3}
print(variable)
```

## Ejercicio 4

Cree un vector de números enteros del 1 al 20

```{r uni1_4}
vector<-c(1:20)
```

## Ejercicio 5

Cree un vector de números enteros del 1 al 10000 con saltos de 5

```{r uni1_5}
vector1<-c(seq(1,1000,5))
```

## Ejercicio 6

Cree una función que permita imprimir los números impares de un vector de números enteros


```{r uni1_6}
f_impares <- function(vector) {
  for (variable in vector) {
    if(variable%%2!=0)
      print(variable)
  }
}

```

## Ejercicio 7

Cree un array de dimensiones 3x3x2 que tenga un vector integrado por los siguientes vectores
|
```
vector1 <- c(5,9,3)
vector2 <- c(10,11,12,13,14,15)
```

```{r uni1_7}
vector1 <- c(5,9,3)
vector2 <- c(10,11,12,13,14,15)

a_array <- array(rbind(vector1,vector2),c(3,3,2))
print(a_array)
```


## Ejercicio 8

Cargue en un objeto dataframe el archivo csv que se encuentra en el siguiente enlace:

```
https://raw.githubusercontent.com/urcuqui/Ciencia-de-datos-ICESI/master/posgrado/datasets/titanic/train_titanic.csv

```

```
https://web.stanford.edu/class/archive/cs/cs109/cs109.1166/stuff/titanic.csv

```

```{r uni1_8}
misDatos <- data.frame(read.csv(file = 'https://raw.githubusercontent.com/urcuqui/Ciencia-de-datos-ICESI/master/posgrado/datasets/titanic/train_titanic.csv'))

misDatos2 <- data.frame(read.csv(file='https://web.stanford.edu/class/archive/cs/cs109/cs109.1166/stuff/titanic.csv'))
head(misDatos)
head(misDatos2)
```

# Complejidad 2 {.tabset .tabset-pills}

Este es el diccionario de de variables del dataset de titanic 

|Variable| Definition | Key
|:-:|:-:|:-:|---|---|
| Survival  | Survival | 0 = No, 1 = Yes  |   |   |
| pclass  |  	Ticket class |  1 = 1st, 2 = 2nd, 3 = 3rd |   |   |
| sex  |  Sex | 	Age in years  |   |   |
| Age  | Age in years	  |   |   |   |
| sibsp  | # of siblings / spouses aboard the Titanic	  |   |   |   |
| parch  | # of parents / children aboard the Titanic |   |   |   |
| ticket  | Ticket number  |   |   |   |
| fare  | Passenger fare  |   |   |   |
| cabin  | Cabin number  |   |   |   |
| embarked  | Port of Embarkation  |  C = Cherbourg, Q = Queenstown, S = Southampton |   |   |

*Tipos de variables*

+ Variables cuantitativas, sus valores son numéricos y pueden ser contados o
medidos, por ejemplo, ventas netas de una compañía.
  + Variables discretas, es una variable numérica que usualmente se obtiene a través del conteo y solamente puede tomar valores específicos de un conjunto, por ejemplo, el número de personas en una ciudad o el número de quejas de los clientes.
  + Variables continuas, son variables numéricas que pueden tomar un valor (infinito/decimal) entre dos valores numéricos cualquiera. Usualmente, esta variable se obtiene a partir de mediciones, por ejemplo, la temperatura de un paciente.
+ Variables cualitativas, conocidos también como variables categóricas, sus
valores pueden ser contados pero no medidos.
  + Variables nominales, son valores que presentan a una categoría y no cuentan con un orden. Estos valores pueden ser contados pero no pueden ser ni medidos y ni ordenados, por ejemplo, género de música y categorías de productos.
  + Variables ordinales, son valores numéricos que pueden ser discretos o continuos y que están ya sea ordenadas o jerarquizadas.
  + Variables binarias, sus valores hacen parte únicamente a dos categorías que generalmente son opuestos, por ejemplo, 1/0 y verdadero/falso

  
## Ejercicio 1

Clasifique cada una de las variables según su tipo:
```
Survival: Binaria
pclass: 
sex:nominal
Age:discreta
sibsp:continua
parch:continua
ticket:discreta
fare:cuantitativa
cabin:discreta
embarked:nominal
```
## Ejercicio 2

Cargue el paquete dplyr (si es necesario intalelo)

```{r lib, message=FALSE}
install.packages("dplyr")
update.packages("dplyr")
```

## Ejercicio 3

¿Cuánto es la media de la edad de personas que no sobrevivieron?

```{r uni2_2, message=FALSE}

#misDatos[misDatos$Survived==0,] 
tapply(misDatos$Age, misDatos$Survived, mean,na.rm = TRUE)

```
## Ejercicio 4

Cálcule el registro de la tárifa más alta (passenger fare) del conjunto de hombres con más de dos hijos (parch - children aboard)

```{r uni3_2}
library(dplyr)
result <- select(filter(misDatos2,  misDatos2$Parents.Children.Aboard>2 & misDatos2$Sex=='male'),c(Name:Fare))
max(result$Fare)
```

## Ejercicio 5

Transforme (si es necesario) las siguientes variables del dataframe a categóricas:

+ Survived / Survival
+ Sex
+ Pclass

**Los nombres no son categoricos**

```{r uni4_2}
misDatos$Survived <- factor(misDatos$Survived, labels=c("Si", "No"))
str(misDatos$Survived)

misDatos$Sex <- factor(misDatos$Sex, labels=c("Femenino", "Masculino"))
str(misDatos$Sex)

misDatos$Pclass <- factor(misDatos$Pclass, labels=c("1 Clase", "2 Clase","3 Clase"))
str(misDatos$Pclass)
```

## Ejercicio 6

A partir de los datos responda la siguiente pregunta, ¿cuál es la probabilidad de no sobrevivir al ser hombre?

**Ayuda: tabulación cruzada**

```{r uni5_2}
table(misDatos$Survived, misDatos$Sex)
prop.table(table(misDatos$Survived, misDatos$Sex))
```